臺灣臺中地方法院刑事判決　　　　　　 94年度交訴字第118號
公　訴　人　臺灣臺中地方法院檢察署檢察官
被　　　告　甲○○
　　　　　　　　　　現在台中縣.
　　　　　　　　　　國民
上列被告因公共危險等案件，經檢察官聲請簡易判決處刑（94年
度偵緝字第728號），經本院台中簡易庭認不宜簡易判決處刑而
改依通常程序審理，本院判決如下：
    主    文
甲○○因過失傷害人，處有期徒刑貳月，如易科罰金，以參佰元
折算壹日。又駕駛動力交通工具肇事，致人受傷而逃逸，處有期
徒刑陸月，如易科罰金，以參佰元折算壹日。應執行有期徒刑柒
月，如易科罰金，以參佰元折算壹日。
    犯罪事實
一、甲○○於民國93年11月11日下午，駕駛車號QR-0497號自小
    客車，沿台中市○○區○○路往環中路之方向行駛，於同日
    下午3時許途經崇德路與崇德11路交岔路口右轉崇德11路時
    ，本應注意轉彎車應讓直行車先行，而依當時情形路面無障
    礙，又無不能注意之情事，竟疏於注意及此，適同一時間，
    丙○○騎乘車號JCO-613號重型機車搭載乙○○沿同一路段
    行駛，至上開路口時因甲○○駕車強行右轉未讓丙○○之直
    行車先行，致二車發生擦撞，丙○○及乙○○因此人車倒地
    ，乙○○並受有左膝額骨折合併脫臼之傷害。甲○○駕車肇
    事致乙○○受傷後，竟未施以救護，僅停留數秒後旋又駕車
    沿崇德11路由西往東之方向逃逸。
二、案經乙○○訴由台中市警察局第五分局報請台灣台中地方法
　　院檢察署檢察官偵查後，聲請簡易判決處刑。
　　理　　由
一、訊據被告甲○○對於上揭車禍而致被害人受傷之事實坦承不
    諱，惟矢口否認有肇事逃逸之犯行，辯稱伊有下車查看，因
    與被害人發生口角才駕車離開等語。惟查上揭犯罪事實，業
    據告訴人乙○○指訴明確，核與證人張桂枝證述情節相符，
　  並有道路交通事故現場圖、調查報告表（一）、（二）、中
    國醫藥大學附設醫院診斷證明書，肇事逃逸追查表及查詢汽
    車車籍表各一份附卷可稽。按汽車汽車行駛至交岔路口，轉
    彎車應讓直行車先行，道路交通安全規則第102條第1項第6
    款訂有明文，被告駕車自應注意上述道路交通安全規定。且
    當時天氣晴朗，光線良好，路面無障礙物，又無不能注意之
    情形，竟疏不注意為之，以致肇事致告訴人受傷，被告顯有
    過失甚明。且被告過失行為，核與告訴人之受傷間，具有相
    當因果關係，是綜上所述，被告過失傷害之犯行堪以認定。
二、再者，道路交通事故之發生，常非於己之鄰親家里，時有告
    救不能情事，乃科以肇事者須即採取救護或其他必要措施，
    並應向警察機關報告之法定義務，以防因就醫延誤致生無謂
    傷亡，並俾得通知傷亡者家屬到場，以明責任，是凡肇事人
    於行車肇事致人受傷或死亡，未即採取救護或其他必要措施
    ，並向警察機關報告，即駕車逃逸者，均應依該規定處罰，
    至其嗣後是否受刑事訴追及已否與被害人達成民事和解，賠
    償損失，對其應受處罰乙節，並不生影響。職是之故，汽車
    駕駛人駕駛汽車肇事，不論其責任之歸屬為何，即有義務留
    在肇事現場，採取救護或其他必要措施，並向警察機關報告
    ，以維護他人之生命與其他用路人之交通安全。其立法目的
    ，既係促使駕駛人於肇事致死傷後，能對被害人即時救護，
    報告警察機關，以減少死傷，是該罪之成立祇以行為人有駕
    駛動力交通工具肇事，致人死傷而逃逸之事實為已足，至行
    為人之肇事有否過失，則非所問（最高法院92年度臺上字第
    4468號刑事判決參照）。本件被告駕駛車輛撞擊被害人致其
    人車倒地，且對被害人當場受有傷害已有認識，其竟未採取
    救護或其他必要措施，並向警察機關報告，即竟行駕車離去
    嗣經警循線查獲，其肇事逃逸亦已甚灼然。從而，本案事證
    明確，被告犯行堪予認定。
三、核被告甲○○所為，係犯刑法第284條第1項前段之過失傷害
    罪及同法第185條之4之肇事逃逸罪。被告所犯上開二罪，犯
    意各別，構成要件不同，應予分論併罰。爰審酌被告之犯罪
    動機、目的、手段、被害人所受傷害及其犯後態度等一切情
    狀，分別量處如主文所示之刑，並均諭知易科罰金之折算標
    準，並定其應執行刑及諭知易科罰金之折算標準。
據上論斷，應依刑事訴訟法第452條、第299條第1項前段、刑法
第185條之4、第284條第1項前段、第41條第1項前段、第2項、第
51 條第5款、罰金罰鍰提高標準條例第1條前段、第2條，判決如
主文。
本案經檢察官蔡雯娟到庭執行職務。
中　　華　　民　　國　　94　　年　　11　　月　　8 　　日
              　  交通法庭　審判長法　官　許金樹
                　　　　　　　　　法　官　高文崇
                  　　　　　　　　法  官  郭德進
上正本證明與原本無異。
如不服本判決，應於送達後十日內向本院提出上訴狀（須附繕本
），上訴於台灣高等法院台中分院。
中　　華　　民　　國　　94　　年　　11　　月　　9 　　日
                          　      書記官  陳惠玲
附錄論罪科刑法條
中華民國刑法第185條之4
駕駛動力交通工具肇事，致人死傷而逃逸者，處六月以上五年以
下有期徒刑。
中華民國刑法第284條第1項
 (過失傷害罪)
因過失傷害人者，處六月以下有期徒刑、拘役或五百元以下罰金
，致重傷者，處一年以下有期徒刑、拘役或五百元以下罰金。
                                                      A
